【裁判字號】    95,交簡上,50
【裁判日期】    950630
【裁判案由】    業務過失傷害
【裁判全文】
臺灣桃園地方法院刑事判決            95年度交簡上字第50號
上  訴  人
即  被  告  甲○○
                      東巷16.
上列上訴人即被告因業務過失傷害案件，不服本院中壢簡易庭94
年度壢交簡字第929號中華民國95年3月3日第一審判決（聲請簡
易判決處刑案號：93年度偵字第5563號）提起上訴，本院判決如
下：
    主  文
上訴駁回。
甲○○緩刑貳年。
    事  實
一、甲○○係聯全通運股份有限公司之司機，以駕駛大貨車載運
    貨物為業，為從事駕駛業務之人，於民國93年10月16日夜間
    ，駕駛車牌號碼215-GS號營業用大貨車，沿國道高速公路由
    南往北方向行駛，於同日晚間9 時許，行經北上62.4公里處
    （楊梅路段）之中線車道，本應注意汽車在行駛途中，不得
    驟然或任意變換車道，如欲變換車道時，應保持安全距離及
    間隔，方得變換車道，且汽車在超過四車道之道路行駛時，
    變換車道時，應讓直行車先行，並注意安全距離，而依當時
    係晴天，夜間有照明，路面狀況係鋪裝柏油、乾燥、無缺陷
    、無障礙物，視距良好，及其智識能力，又無不能注意之情
    事，竟疏未注意及此，未保持安全距離即欲變換車道至外側
    車道，其甫將車身跨行於外側車道時，即見外側車道適有乙○○駕駛車牌號碼DS-0998 號自用小客車搭載丙○○沿同路
    段行經該處，甲○○欲駛回中間車道時，惟其右前車頭處仍
    撞及乙○○所駕駛之自用小客車之左前車門，乙○○所駕駛
    之自用小客車遭碰撞後往右撞及路邊護欄，再彈回車道，復
    遭甲○○所駕駛之營業大貨車撞及其左後車尾，致乙○○受
    有胸部筋膜鈍挫傷、丙○○受有輕微腦震盪之傷害。甲○○
    於肇事後，留在現場向前往處理之內政部警政署國道公路警
    察局第一警察隊員警楊宗哲、莊敬志承認為肇事人，自首上
    情，接受裁判。
二、案經乙○○、丙○○訴請臺灣桃園地方法院檢察署檢察官偵
    查後，聲請簡易判決處刑。
    理  由
一、訊據上訴人即被告甲○○對上開犯罪事實坦承不諱，核與告
    訴人乙○○、丙○○於警詢、偵查及原審調查時指訴情節相
    符，復有道路交通事故現場圖、道路交通事故調查報告表（
    一）、（二）及現場照片10幀、告訴人乙○○所駕駛自小客
    車之車損照片15幀附卷可稽，而告訴人乙○○、丙○○確因
    本件車禍受有如前揭事實欄所載之傷害，亦有長庚紀念醫院
    林口分院出具之診斷證明書各1 紙在卷可稽。
二、按駕駛人駕駛汽車行駛途中，不得驟然或任意變換車道，如
    欲變換車道時，應保持安全距離及間隔，方得變換車道，且
    在雙向4 線道行駛而變換車道時，應讓直行車先行，並注意
    安全距離，道路交通安全規則第98條第1 項第6 款、第3 項
    定有明文，此為一般人知悉所應注意並確實遵守之事項，被
    告領有適當之駕駛執照，對此不能諉稱不知，並有上開法律
    規定之注意義務，再依上開道路交通事故調查報告表顯示，
    車禍當時之天候晴、夜間有照明、視距良好、柏油路面、路
    面乾燥、無缺陷、無障礙物，並無不能注意之情事，被告竟
    疏於注意，於變換車道時未注意安全距離，並讓直行車先行
    ，以致肇事，被告之行為自有過失，而本件告訴人亦因本件
    車禍受傷，與被告之過失行為間並有相當因果關係。從而，
    本件罪證明確，被告過失犯行洵堪認定。
三、按刑法上所謂「業務」，乃指其本人直接所選擇生活上之地
    位而言（最高法院20年上字第789 號判例參照），查被告係
    聯全通運股份有限公司之司機，以駕駛大貨車載運貨物為業
    ，業據其供述在卷，其駕車行為，係有反覆繼續性而對人之
    身體、生命有危險性之行為，則其於從事駕車過程中，因過
    失與他人擦撞，致人受傷，核被告所為，係犯刑法第284 條
    第2 項前段之業務過失傷害罪。被告以一過失行為，同時致
    告訴人乙○○、丙○○二人分別受有上述傷害，為想像競合
    犯，應依同法第55條之規定，從一重處斷。又被告於車禍發
    生後旋即向前來處理車禍案件之內政部警政署國道公路警察
    局第一警察隊員警楊宗哲、莊敬志坦承肇事，接受裁判，業
    據證人陳良欽於原審調查時證述明確，復有內政部警政署國
    道公路警察局第一警察隊94年10月26日公警一刑字第094010
    7764號函覆明確，被告係對於未發覺之罪自首而受裁判，應
    減輕其刑。原審以被告犯罪可以認定，適用刑事訴訟法第44
    9 條第1 項、第454 條第2 項、刑法第284 條第2 項前段、
    第55條、第62條前段、第41條第1 項前段、罰金罰鍰提高標
    準條例第1 條前段、第2 條，逕以簡易判決判處有期徒刑6
    月，其認事用法，俱無違誤，量刑亦屬妥適。被告猶執前詞
    提起上訴指摘原判決，並無理由，應予駁回。末查被告前未
    曾受有期徒刑以上刑之宣告，此有臺灣高等法院被告前案紀
    錄表1 份在卷可按，其因一時疏失致肇事，事後並與告訴人
    達成和解，有本院中壢簡易庭95年度壢小調字第146 號調解
    筆錄、合作金庫銀行匯款回條聯各1 份在卷足憑，則被告經
    此偵審程序及科刑教訓後，日後自當知所警惕，信無再犯之
    虞，本院因認前開宣告之刑以暫不執行為適當，爰併宣告緩
    刑2 年，以啟自新，並觀後效。
據上論斷，應依刑事訴訟法第455 條之1 第3 項、第368 條，刑
法第74條第1 款，判決如主文。
本案經檢察官林鈺雄到庭執行職務
中    華    民    國    95    年    6     月    30    日
                  刑事第四庭  審判長法  官  黃斯偉
                                    法  官  蘇昭蓉
                                    法  官  陳心婷
以上正本證明與原本無異。
本判決不得上訴。
                                    書記官  陳青瑜
中    華    民    國    95    年    7     月    3     日


司法院資訊處製作；財團法人民間司法改革基金會備份。
